Guide to the Masaki Motoi Collection of Japanese Student Movement Materials, 1959-2003, bulk 1960-1979
David M. Rubenstein Rare Book & Manuscript Library
Masaki Motoi Collection of Japanese Student Movement Materials 1959-2003, bulk 1960-1979
David M. Rubenstein Rare Book & Manuscript Library
Duke University. East Asian Studies.
72 linear feet Extent: 3000 Items
Collection consists of Japanese books, periodicals and other printed materials relating to the Japanese student movement of the 1960s and later. The materials derive from the first confrontations of 1960 provoked by the Anpo treaty, through the protest movement's years of crisis and decay in the 1970s, but there are more recent materials as well. They are arranged as originally ordered, by formats. Items of interest include radical left-wing student newspapers, large flyers and smaller protest handouts, special issues from mainstream media outlets, clippings, and North Korean and former Soviet Union Communist propaganda. Notably, the collection includes a full 12-month run of the Japanese magazine, Kisetsu. Protest movement ephemera also includes original writings, chiefly mimeographed essays and manuscript submissions for publication. The collection is strong in material relating to the BUND movement (Kyôsan Shugisha Dômei), the rise of Zengakuren radicalism, and the birth of the Japanese Red Army Faction (Sekigun-Ha). Materials and this collection guide are in the Japanese language. Romanized titles are given for books and serials. The collection is part of a larger gift pertaining to the radicalization of the student movement in Japan, including books, a video, and other items which are now available as part of the holdings of the East Asian Collection in Duke University's Perkins Library.
RL.00631
Language: Material in Japanese
Administrative Information
Access Restrictions
Collection is open for research.
Researchers must register and agree to copyright and privacy laws before using this collection.
All or portions of this collection may be housed off-site in Duke University's Library Service Center. The library may require up to 48 hours to retrieve these materials for research use.
Please contact Research Services staff before visiting the David M. Rubenstein Rare Book & Manuscript Library to use this collection.
Provenance
The Masaki Motoi Collection of Japanese Student Movement Materials were received by the David M. Rubenstein Rare Book & Manuscript Library as a gift from Masaki Motoi, Casa de Cuba, Tokyo, Japan in 2007.
Collection Overview
The collection consists of Japanese books, periodicals and other printed materials relating to the Japanese student movement of the 1960s and later. The materials derive from the first confrontations of 1960 provoked by the Anpo treaty, through the protest movement's years of crisis and decay in the 1970s, but there are more recent materials as well. Original order of groupings arranged by format has been retained; within groupings, materials are in date order with a few exceptions. Items of interest include radical left-wing student newspapers, large flyers and smaller protest handouts, special issues from mainstream media outlets, clippings, and North Korean and former Soviet Union Communist propaganda. Notably, the collection includes a full 12-month run of the Japanese magazine, Kisetsu. Protest movement ephemera also includes original writings, chiefly mimeographed essays and manuscript submissions for publication. The collection is strong in material relating to the BUND movement (Kyôsan Shugisha Dômei), the rise of Zengakuren radicalism, and the birth of the Japanese Red Army Faction (Sekigun-Ha). Materials and this collection guide are in the Japanese language. Romanized titles are given for books and serials.
Part of the collection’s original printed material was featured in the landmark "1960s Graphism" exhibit curated by the Tokyo Printing Museum (Insatsu Hakubutsukan) in 2002. Other visual material of interest is available in the dedicated issues of Asahi Graph and Shisô included in the collection.
The collection is part of a larger gift pertaining to the radicalization of the student movement in Japan, including books, a video, and other items which are available as part of the holdings of the East Asian Collection in Duke University's Perkins Library.
Subject Headings
Kisetsu; College students -- Japan -- Political activity; Communists -- Japan -- History; Propaganda, Soviet; Propaganda, North Korean; Student movements -- Japan -- History -- 20th century; Student movements -- Japan -- Periodicals; Communism -- Japan -- Periodicals; New Left -- Japan -- History; Radicalism -- Japan -- History -- 20th century; Japan -- History -- 20th century; Japan -- Politics and government -- 20th century; Korea -- Politics and government -- 20th century; Newspapers
Contents of Collection
- Books and Bound Serials, 1959-1969, (6 volumes)
  - 安保の嵐・一ヵ月: 民主日本悲劇の記錄. Anpo no arashi ikkagetsu: minshu Nihon higeki no kiroku. 朝日新聞社編集. 朝日新聞社. 1960 (Box 1)
    緊急増刊
  - 全国 全共闘機関誌合同縮刷版 (Zenkoku Zenkyōtō Kikanshi Gōdō Shukusatsuban) (Box 36)
  - 前進縮刷版: Zenshin Shukusatsuban No. 1 (1959-63) by Kakumeiteki Kyōsanshugisha Dōmei Kikanshi. (Box 36)
  - 前進縮刷版: Zenshin Shukusatsuban N. 4 (1968) by Kakumeiteki Kyōsanshugisha Dōmei Kikanshi. (Box 36)
  - 前進縮刷版: Zenshin Shukusatsuban No. 5 (1969) by Kakumeiteki Kyōsanshugisha Dōmei Kikanshi. (Box 36)
  - 戦旗復刻版: Senki Fukkokuban, 1968-1969 (1984 printing) (Box 36)
- Serials, 1959-2003, bulk 1960-1979, (24 boxes)
  - 幻想の革命の過渡へ! Gensō no kakumei no katō e! 三上治. 三上治責任. 1975 (Box 1)
  - 何を始めるべきか. Nani o hajimeru beki ka. 三上治. 三上治責任. 1976 (Box 1)
  - 大道無門・ 再論. Daidō mumon・sairon. 三上治. 三上治責任. 1976 (Box 1)
  - 正規の包囲軍を組識せよ: 赤軍派の悲劇とその教訓. Seiki no hōigun o soshikiseyo: Sekigunha no higeki to sono kyōkun. 田原 芳. [Japan]: s.n.. 36 pp. 1970 (Box 1)
    Tawara Kaoru
  - プロレタリア独裁への道(III): 共産主義 についてのノート. Puroretaria dokusai e no michi (III): kyōsanshugi ni tsuite no nōto. 田原 芳. 共産主義者同盟. 1969 (Box 1)
  - プロレタリアとの世界獨裁のための闘争. Puroretaria to no sekai dokusai no tame no tōsō. 田原 芳. 共産主義者同盟. 1969 (Box 1)
  - 遠くまで行くんだ... 4. Tōku made ikunda.....4. 小野田襄二. 編集委員会. 1979 (Box 1)
  - 遠くまで行くんだ. 5. Tōku made ikunda.....5. 小野田襄二. 編集委員会. 1979 (Box 1)
  - 遠くまで行くんだ... 6. Tōku made ikunda.....6. 小野田襄二. 編集委員会. 1979 (Box 1)
  - 極北の思想 創刊号. Kyokuhoku no shisō sōkangō. 北海道解放大学出版部. 1970 (Box 2)
  - 極北の思想 2号. Kyokuhoku no shisō 2-gō. 北海道解放大学出版部. 1970 (Box 2)
  - 極北の思想 3号. Kyokuhoku no shisō 3-gō. 北海道解放大学出版部. 1970 (Box 2)
  - 極北の思想 廢刊号. Kyokuhoku no shisō haikan. 北海道解放大学出版部. 1971 (Box 2)
  - 銃火 創刊号. Jûka. sōkangō. 「赤軍」政治宣伝部. (Box 2)
  - 解放区 No. 3. Kaihōku. No. 3. 「解放区」編集委員会. 1970 (Box 2)
  - リベラリスト 創刊号. Riberarisuto. sōkangō. 早稲田大学自由主義研究会. 1968 (Box 2)
  - 全都労働組合活動家会議の発足: 都労活資料集 No. 1. Zento rōdō kumiai katsudōka kaigi no hassoku: torōkatsu shiryōshū No. 1. 全都労働組合活動家会議. 1970 (Box 2)
  - 烽火: 共産主義者同盟関西政治理論誌1968 Vol. 3 No. 2. Noroshi (Hōka) 1968 Vol. 3, No. 2. 共産主義者同盟関西地方委員会編集. 大阪せんき社. 1968 (Box 2)
  - 革命の軍隊・党の革命: 10・11月 闘争の運動=組織論的総括. Kakumei no guntai・tō no kakumei: 10・11-gatsu tōsō no undō=soshikironteki sōkatsu. 共産主義者同盟. 戦旗社. 1969 (Box 2)
  - サイバネテックスかプロレタリアとの独裁:唯物史観をめぐる闘争. Saibanetekkusu ka puroreta to no dokusai ka: yuibutsushikan o meguru tōsō. 田原 芳. 共産主義者同盟. 1971 (Box 2)
  - 現代革命の条件と社会主義. Gendai kakumei no jōken to shakai shugi. 田原 芳. 共産主義者同盟編領委員会. (Box 2)
  - 地下からの政治的ラブ レター. Chika kara no seijiteki rabu retā. 滝田修. (Box 2)
  - 学生運動参考論文集 1961-65. Gakusei undō sankō ronbunshû 1961-65. 日本社会主義青年同盟. 1966 (Box 2)
  - 前戦旗. Zensenki. 新赤軍宣伝遊撃隊. (Box 2)
  - 羽田闘争 10・8 - 11・12と共産主義者同盟. Haneda tosō 10・8 - 11・1 to kyōsan shugisha domei. 共産主義者同盟. 戦旗社. 1967 (Box 3)
  - 季刊社会科学 = Shakai kagaku 16 号. Kikan shakai kagaku = Shakai kagaku 16-gō. 経済往来社(Tōkyō: Keizai Ōraisha). 1969 (Box 3)
  - 解放: 革命的労働者組合協会・理論機関誌 No. 2. Kaihō: kakumeiteki rodōsha Kumiai kyōkai ・riron kikanshi No. 2. 現代社. 1971 (Box 3)
    社会党・社青同解放派
  - 試行 第三十六号. Shikō No. 36. 試行社. 1972 (Box 3)
    Irregular periodical.
  - 南部の旗 No. 22. Nanbu no hata No. 22. 南部地区解放戦線. 南部地区解放戦線[南部の旗]編集部. (Box 3)
    南部地区解放戦線機関誌
  - 理論戦線: 世界- 国同時革命 暴力革命プロレタリア独裁 7. Riron sensen: sekai - koku dōji kakumei bōryoku kakumei puroretaria dokusai 7. 社会主義学生同盟全国委員会 戦旗社. 1968 (Box 3)
    社会主義学生同盟関西地方
  - 理論戦線: 世界- 国同時革命 暴力革命プロレタリア独裁 8. Riron sensen: sekai - koku dōji kakumei bōryoku kakumei puroretaria dokusai 8. 社会主義学生同盟全国委員会. 戦旗社. 1969 (Box 3)
  - 理論戦線: 世界- 国同時革命 暴力革命プロレタリア独裁 10. Riron sensen: sekai - koku dōji kakumei bōryoku kakumei puroretaria dokusai 10. 社会主義学生同盟全国委員会. 戦旗社. 1970 (Box 3)
  - 闘う 全学連: 1969年7月全学連定期全国大会-報告決定集 8. Tatakau zengakuren: 1969-nen 7-gatsu zengakuren teiki zenkoku daikai hōkoku ketteishû 8. 全学連中央書記局情宣部. 1969 (Box 3)
  - 4・28 安保・沖縄闘争 4・28 anpo ・Okinawa tōsō. 共産主義者同盟. 戦旗社. 1969 (Box 4)
  - 日本マスコミ市民 No. 19. Nihon masukomi shimin. 日本マスコミ市民会議. 1968 (Box 4)
  - キム 1 号. Kimu 1-gō. 共産主義者青年同盟中央常任委員会. 1969 (Box 4)
  - バリケードの中の発言 創刊号. Barikēdo no naka no hatsugen sōkangō. 全中闘カリキュラム部. 1969 (Box 4)
    学生会館管理運営委員会
  - 若い広場 5月号. Wakai hiroba 5 gatsugō tsūkan 263. 若い広場社. 1969 (Box 4)
    通卷 263
  - 戦列 No. 6. Senretsu No. 6. 全国反帝学生評議会連合. 中央執行委員会. 全国反帝学生評議会連合中央執行委員会. 1970 (Box 4)
  - 10・21とはなにか. 10・21 to wa nani ka. 10・21とはなにか社. (Box 4)
    Photo document of Zenkyōtō demo.
  - 若きジャコバン 1. Wakaki Jakoban 1. 社会主義学生戦線全国委員会. 1969 (Box 4)
    政治理論誌
  - 若きジャコバン 2. Wakaki Jakoban 2. 社会主義学生戦線全国委員会. 現代社. (Box 4)
  - 教育労働者 No. 18. Kyōiku rōdōsha No. 18. マルクス主義青年労働者同盟/教育労働者委員会. 前進社. 1968 (Box 4)
  - 葛西工高 闘争 1: [反戰]號外. Kasai kōkō tōsō 1: [hansen] gōgai. 都高教反戦青年委員会. (Box 4)
    高瀨勇
  - 葛西工高 闘争 2: [反戰]號外. Kasai kōkō tōsō 2: [hansen] gōgai. 都高教反戦青年委員会. (Box 4)
  - 広松涉編輯案[ドイツ・イデオロギー]. Hiromatsu Wataru henshūan [Doitsu ideorogī]. K.マルクス, F. エンゲルス. 慶應大学経済学部内. 1969 (Box 5)
    廣松涉編訳
  - ある時代の風景のなかで: 5・14 集会発言記錄. Aru jidai no fūkei no nakade: 5・14 shūkai hatsugen kiroku. 三上治. 5-14実行委員会. 1977 (Box 5)
    三上治(みかみ おさむ)
  - 70年代における共産主義運動の核心的諸問題. 70-nendai ni okeru Kyōsanshugi undō no kakushinteki shomondai. 共産主義者連合. 1972 (Box 5)
  - F; 03: 「よど号」ハイジャック闘争. F; 03: [Yodogō] haijakku tōsō. 裁判闘争支援委員会編集. もっぷる社. 1972 (Box 5)
  - 占 拠 5. Senkyo 5. 日本共產主義学生同盟. (Box 5)
  - 反日双書 Vol. 1 :三菱重工爆破闘争の総括をめぐって. Hannichi sōsho Vol. 1: Mitsubishi Jūkō bakuha tōsō no sōkatsu o megutte. 東アジア反日武装戦線KF部隊(準). 1982 (Box 5)
  - 月刊協同 第4号. Gekkan Kyōdō dai 4-gō. 協同編集委員会. 明治大学消費生活共同組合. (Box 5)
  - 根拠地 69-2 第3号. Konkyochi 69-2 No. 3. 労働者政治委員会. 現代思想社. 1969 (Box 5)
  - 根拠地 69-4 第5号. Konkyochi 69-4 No. 5. 労働者政治委員会. 現代思想社. 1969 (Box 5)
  - マルクス主義 第2号. Marukusu shugi 2. 日本社会科学研究所. 1979 (Box 5)
  - 1967年10月8日; 山崎博昭君追悼: 羽田の闘い. 1967-nen 10-gatsu hatsuka; Yamazaki Hiroaki kun tsuitō: Haneda no tatakai. 前進社. 1967 (Box 5)
  - 鉄の戦線 1. Tetsu no sensen 1. 共産主義者同盟南部地区委員会. 1970 (Box 5)
  - 党創立を記念して: 沖縄人民党の二十年. Tō sōritsu o kinen shite: Okinawa Jinmintō no nijūnen. 沖縄人民党中央委員会. 1967 (Box 5)
  - 日大闘争資料集. Nichidai tōsō shiryōshū. 日大教員共闘. 1969 (Box 5)
  - 劫 第2号. Karupa dai 2-gō. 小野田襄二. 1975 (Box 5)
    劫(こう）"perpetual/lasting."
  - 最後の場所 No. 1. Saigo no basho No. 1. 最後の場所社. 1977 (Box 6)
  - 日大斗争 創刊号. Nichidai tōsō sōkangō. 日本大学全学共闘会議. 日本大学全学共闘会議文理学部闘争委員会. 1969 (Box 6)
  - 労働者権力 5号. Rōdōsha kenryoku 5-gō. 社会主義労働者同盟共産主義委員会. フェニックス社. 1970 (Box 6)
  - 共和国 1. Kyōwakoku 1. 共和国. 1969 (Box 6)
    季刊誌
  - 共和国 2. Kyōwakoku 2. 共和国. 1969 (Box 6)
  - 戦士 特集号. Senshi tokushūgō. 社会主義学生同盟中央大学支部. 社会主義学生同盟中央大学支部. 1969 (Box 6)
  - 戦士 復刊 7号. Senshi fukkan 7-gō. 共産主義青年同盟. 関西地方委員会 編集発行. 1970 (Box 6)
  - 左派: 1. Saha: 1. 共産主義者同盟. 共産主義者同盟神奈川県委員会. 1970 (Box 6)
    理論機関誌
  - 左派: 2号. Saha: 2-gō. 共産主義者同盟. 共産主義者同盟神奈川県委員会. 1970 (Box 6)
  - プロレタリア解放のために. Puroretaria kaihō no tame ni. 社青同解放派論文集. 日本社会主義青年同盟. 1969 (Box 7)
    [解放]論文集
  - 世界政治資料 No. 164 2月号. Sekai seiji shiryō No. 164 2-gatsugo. 日本共産党中央委員会. 1963 (Box 7)
    上旬
  - 世界政治資料 No. 176 8月号. Sekai seiji shiryō No. 176 8-gatsugo. 日本共産党中央委員会. 1963 (Box 7)
    下旬
  - 世界政治資料 No. 179 10月号. Sekai seiji shiryō No. 179 10-gatsu. 日本共産党中央委員会. 1963 (Box 7)
    合併号
  - 世界政治資料 No. 270. Sekai seiji shiryō No. 270. 日本共産党中央委員会. 1967 (Box 7)
    Semimonthly.
  - 世界政治資料 No. 292. Sekai seiji shiryō No. 292. 日本共産党中央委員会. 1968 (Box 7)
  - 市民社会と社会主義: 研究資料. Shimin shakai to shakaishugi: kenkyū shiryō. (Box 7)
    平田清明論文集
  - 科学的共産主義研究 22号. Kagakuteki kyōsan shugi kenkyū 22-gō. 全国社会科学研究会. 全国社研編集委員会. (Box 7)
    新左翼の[教祖]岩田宏批判
  - スパルタクス No. 86. Suparutakusu No. 86. 日本マルクス主義派学生同盟. 革命的マルクス主義派中央書記局. 1969 (Box 7)
    機関誌
  - 中核 63号. Chūkaku 63-gō. マルクス主義学生同盟. 前進社. 1969 (Box 7)
    Irregular serial.
  - 腹腹時計 Vol. 3. Hara hara tokei Vol. 3. 東アジア反日武装戦線KF部隊(準). 1980 (Box 7)
  - 怒濤: 激動の時代 67・5・28 - 70・6・23. Dotō: gekidō no jidai 67/5/28 - 70/6/23. 1970 (Box 7)
    Photo document of 全学共闘
  - 乾坤 1 創刊号 8月. Kenkon 1 1976・August. 三上治 編集. 乾坤社. 1976 (Box 8)
    三上治責任 編集
  - 乾坤 2 創刊2 号 12月. Kenkon 2 1976・December. 三上治 編集. 乾坤社. 1976 (Box 8)
  - 乾坤 3 創刊3 号 5月. Kenkon 3 1977・May. 三上治 編集. 乾坤社. 1977 (Box 8)
  - 乾坤 4 4 号 6月. Kenkon 4 1978・June. 三上治 編集 乾坤社. 1978 (Box 8)
  - 乾坤 5 5 号 1月. Kenkon 5 1979・January. 三上治 編集. 乾坤社. 1979 (Box 8)
  - 序章: 合同第二号. Joshō: gōdō dai 2-gō. 京都大学出版会. 1970 (Box 8)
    叛逆への招待/逆光の思想
  - 序章: 第 三号. Joshō: dai 3-gō. 京都大学出版会. 1970 (Box 8)
  - 序章: 第四号. Joshō: dai 4-gō. 京都大学出版会. 1971 (Box 8)
  - 文芸 9 月 増刊号. Bungei 9-gatsu zōkangō. 河出書房新社. 1965 (Box 8)
    ベトナム問題緊急特集
  - 週刊サンケイ: 臨時増刊 3・27. Shūkan sankei: rinji zōkan 3/27. 産業經濟新聞社. 産業經濟新聞社. 1972 (Box 9)
    連合赤軍全調査
  - 週刊現代 3月21日号増刊. Shūkan gendai 3-gatsu 21-nichi gō zōkan. 講談社. 1972 (Box 9)
    連合赤軍事件
  - 叛旗 創刊号. Hanki 1 Nov. 1968 sōkangō. 共産主義者同盟三多摩地区委員会. 共産主義者同盟三多摩地区委員会. 1968 (Box 9)
    連絡先戦旗社
  - 叛旗 第二号 第一部. Hanki 2 July 1969. 共産主義者同盟三多摩地区委員会. 共産主義者同盟三多摩地区委員会. 1969 (Box 9)
    破防法体制突破!
  - 叛旗 3 第二部 第二号. Hanki 3 Sept. 1969 dai 2-bu dai 2-gō. 共産主義者同盟三多摩地区委員会. 共産主義者同盟三多摩地区委員会. 1969 (Box 9)
  - 叛旗 第4号. Hanki 4 Apr. 1970. 共産主義者同盟三多摩地区委員会. 共産主義者同盟三多摩地区委員会. 1970 (Box 9)
    連絡先立花薫/戦旗社
  - 叛旗 第五号 臨時号. Hanki 5 July 1970 (7/17 seiji shūkai rinjigō). 共産主義者同盟三多摩地区委員会. 共産主義者同盟三多摩地区委員会. 1970 (Box 9)
    七・一七政治集会臨時号
  - 叛旗 第6号. Hanki 6 Dec. 1970 Kakumei e mukau kakushinteki shomondai. 共産主義者同盟. 共産主義者同盟叛旗編集委員会. 1970 (Box 9)
  - 叛旗:全縮刷版 創刊号・一一六号. Hanki: zen shukusatsuban 1971-1976. 共産主義者同盟. 叛旗縮刷版刊行委員会編集. 1971, 1976 (Box 10)
    共産主義者同盟政治機関誌
  - 第四インターナショナル 第一号. Dai 4 Intānashonaru No. 1. 日本革命的共産主義者同盟出版部. 1959 (Box 10)
    革命的共産主義者同盟機関誌
  - 世界革命 創刊号. Sekai kakumei sōkangō. 前衛編集委員会. 1970 (Box 10)
    前衛党建設特集号
  - 一橋亭誌 第 八月号. Ikkyō ryōshi (Hitotsubashi) No. 8. 一橋大学一橋亭. 1969 (Box 10)
    歴史的連続の壁を突き破れ!
  - 每日グラフ 増刊 '68-'69 スチューデントパワー. Mainichi gurafu zōkan '68-'69 suchūdento pawā. 每日新聞社. 每日新聞社 通卷991. 1969 (Box 10)
    緊急特報 爆発する大学
  - サンデ－每日 増刊2/20 緊急特集. Sandē mainichi zōkan 2/20 kinkyū tokushū. 每日新聞社. 每日新聞社 通卷2619. 1969 (Box 10)
    争乱の大学・東大紛争から安保へ
  - 日本列島ウラ情報 全共闘だョ! Nihon Rettō ura jōhō Zenkyōtō dayō! マイウエイ出版. 2003 (Box 10)
    Japan/islands undergraduate information magazine.
  - 共産主義 復刊準備号1965・8・1. Kyōsan shugi fukkan junbi-gō 8/1/1965. 共産主義者編集委員会. レポルシオン社. 1965 (Box 11)
    共産主義者同盟理論機関誌
  - 共産主義 13号. Kyōsan shugi 13-gō. 共産主義者同盟政治局. 戦旗社. 1969 (Box 11)
    第9回大会報告/共産主義者同盟理論機関誌
  - 共産主義 14号. Kyōsan shugi 14-gō. 共産主義者同盟政治局. 戦旗社. 1971 (Box 11)
  - 共産主義 / 復刻 (上). Kyōsan shugi / fukkoku, (jō). 共産主義復刻委員会. 1959 (Box 11)
    1号 - 3号
  - 共産主義の旗 創刊号1962・6. Kyōsan shugi no hata sōkangō 6/1962. 共産労働党政治局. 1962 (Box 11)
    日本共産労働党理論機関誌
  - 新赤旗 [団結の通信 ] 1号. Akahata [danketsu no tsūshin] 1-gō. 日本赤軍党宣伝煽動局. (Box 11)
  - 赤軍 No. 1. Sekigun No. 1. 共産主義者同盟. 1968 (Box 11)
    政治理論機関誌
  - 赤軍 No. 2. Sekigun No. 2. 共産主義者同盟. 東京南部地區委員会. 1968 (Box 11)
    政治理論機関誌.
  - 赤軍 No. 4. Sekigun No. 4. 共産主義者同盟. 共産主義者同盟赤軍派. 1969 (Box 11)
  - 赤軍 No. 5. Sekigun No. 5. 共産主義者同盟. 共産主義者同盟赤軍派. 1969 (Box 11)
  - 赤軍 No. 8. Sekigun No. 8. 共産主義者同盟. 共産主義者同盟赤軍派日本委員会. 1971 (Box 11)
  - 赤軍. Sekigun. 革命戦争編集委員会. 共産主義者同盟赤軍派委員会. 1973 (Box 11)
    政治理論機関誌総集
  - 赤軍 / 再刊準備号1号. Sekigun / saikan junbigō 1-gō. 赤軍派日本委員会. 共産主義者同盟赤軍派委員会. 1974 (Box 11)
    第一次 網領草案
  - 週刊アンポ. Shūkan Anpo. アンポ社. 1970 (Box 12)
    0号 to 12号編集
  - 流動 2月号. Ryūdō = The ryūdō 2-gatsugō. 流動出版. 流動出版株式会社. 1978 (Box 12)
    新左翼理論20年史
  - 流動 8月号. Ryūdō = The ryūdō 8-gatsugō. 流動出版. 流動出版株式会社. 1979 (Box 12)
    70年代演劇の位相
  - 流動 10月号. Ryūdō = The ryūdō 10-gatsugō. 流動出版. 流動出版株式会社. 1980 (Box 13)
    新左翼は終ったか
  - 流動 5月号. Ryūdō = The ryūdō 5-gatsugō. 流動出版. 流動出版株式会社. 1981 (Box 13)
    転換期-新左翼名派はかく闘う
  - 流動 2月号. Ryūdō = The ryūdō 2-gatsugō. 流動出版. 流動出版株式会社. 1982 (Box 13)
    赤軍・その軌跡
  - 週刊読売 臨時増刊 3/6. Shūkan Yomiuri rinji-zōkan 3/6. 読売新聞社. 読売新聞社. 1969 (Box 13)
    スチューデントパワ全学連の徹底的分解
  - 週刊読売 11・13. Shūkan Yomiuri rinjizōkan 11/13. 読売新聞社. 読売新聞社. 1969 (Box 13)
    10月決戦の戦術と戦略
  - 朝日ジャーナル 増刊 第8巻第30号. Asahi jānaru zōkan Vol. 8, No. 30. 朝日新聞社. 朝日新聞社. 1966 (Box 13)
    論文特集
  - 朝日ジャーナル 第8巻第53号12・25. Asahi jānaru Vol. 8, No. 53 12/25. 朝日新聞社. 朝日新聞社. 1966 (Box 13)
    報道・解説・評論
  - 朝日ジャーナル 第19巻第17号4・28. Asahi jānaru Vol. 10, No. 17 4/28. 朝日新聞社. 朝日新聞社. 1968 (Box 13)
    報道・解説・評論.
  - 朝日ジャーナル 第11巻 第17号4・27. Asahi jānaru Vol. 11, No. 17, 4/27. 朝日新聞社. 朝日新聞社. 1969 (Box 14)
  - 現代の理論: 9月号44号特集. Gendai no riron: 9-gatsu-gō 44-gō tokushū. 現代の理論社. 河出書房. 1967 (Box 14)
    流動する国際情勢と平和共存
  - 現代の理論: 10月号45号特集. Gendai no riron: 10-gatsu-gō 45-gō tokushū. 現代の理論社. 河出書房. 1967 (Box 14)
    ロシヤ革命
  - 現代の理論: 11月号46号特集. Gendai no riron: 11-gatsu-gō 46-gō tokushū. 現代の理論社. 河出書房. 1967 (Box 14)
    世界資本主義の現段階
  - 現代の理論: 1月号48号特集. Gendai no riron: 1-gatsu-gō 48-gō tokushū. 現代の理論社. 河出書房. 1968 (Box 14)
    維新と現代
  - 現代の理論: 2/3合併号49/50号特集. Gendai no riron: 2/3gappei-gō 49/50-gō tokushū. 現代の理論社. 河出書房. 1968 (Box 14)
    ヨーロッパ・マルクス主義
  - Gendai no riron: 6-gatsu-gō 53-gō tokushū. 現代の理論社. 河出書房. 1968 (Box 14)
    世界史の新展開
  - 現代の理論: 7月号54号特集. Gendai no riron: 7-gatsu-gō 54-gō tokushū. 現代の理論社. 現代の理論社. 1968 (Box 14)
    マルクス主義哲学と構造主義
  - 現代の理論: 8月号55号特集. Gendai no riron: 8-gatsu-gō 55-gō tokushū. 現代の理論社. 現代の理論社. 1968 (Box 15)
    第三世界
  - 現代の理論: 10月号57号特集. Gendai no riron: 10-gatsu-gō 57-gō tokushū. 現代の理論社. 現代の理論社. 1968 (Box 15)
    緊急特集 - チェコそしてフランス
  - 現代の理論: 12月号59号特集. Gendai no riron:12-gatsu-gō 59-gō tokushū. 現代の理論社. 現代の理論社. 1968 (Box 15)
    70年闘争2/主体の状況と展望
  - 現代の理論: 1月号60号特集. Gendai no riron:1-gatsu-gō 60-gō tokushū. 現代の理論社. 現代の理論社. 1969 (Box 15)
    70年闘争3/現代イデオロギーの争点
  - 現代の理論: 2月号61号特集. Gendai no riron:2-gatsu-gō 61-gō tokushū. 現代の理論社. 現代の理論社. 1969 (Box 15)
    大学変革と東大闘争
  - 現代の理論: 5月号64号総特集. Gendai no riron:5-gatsu-gō 64-gō sōtokushū. 現代の理論社. 現代の理論社. 1969 (Box 15)
    現代への挑戦/学園闘争その結果と展望
  - 現代の理論: 12月号71号特集. Gendai no riron:12-gatsu-gō 71-gō tokushū.6 現代の理論社. 現代の理論社. 1969 (Box 15)
    大学革新論の飛躍のために
  - 現代の理論: 1月号108号特集. Gendai no riron:1-gatsu-gō 108-gō tokushū. 現代の理論社. 現代の理論社. 1973 (Box 15)
    共同体・市民社会・社会主義
  - 被告人最終意見陳述. Hikokunin saishū iken chinjutsu. (Box 16)
    ピース缶爆弾・日石土田邸事件事件
  - 東アジア反日武装戦線は勝利する. Higashi Asia hannichi busō sensen wa shōri suru. KQ 通信社. 1978 (Box 16)
    廢刊号上
  - 共産主義者同盟結成宣言(案):大衆政治同盟. Kyōsan shugisha dōmei kessei sengen (an). ローテ編集局. 日本企革社. (Box 16)
    共産主義者同盟再建準備委員会
  - 過渡期世界と階級闘争. Katoki sekai to kaikyū tōsō. 松本礼二. 共産主義同盟. 1971 (Box 16)
  - 政治過程論. Seiji kateiron. 共産主義者同盟資料編集委員会. 前夜社. 1971 (Box 16)
  - 共産主義者同盟論文集. Kyōsan shugisha dōmei ronbunshū. ローテ編集局. ローテ編集局. (Box 16)
    再建準備委員会
  - 七二年沖縄返還=第三次琉球処と分全軍労闘争. Nanajuninen Okinawa henkan=daisanji Ryūkyū shobun to zen gunro tōsō. 一条信路編. 社会主義学生同盟. (Box 16)
    反革命軍軍事処点沖縄/解放革命
  - 自立と日常: 更に,また現在より起て. Jiritsu to nichijō: sarani, mata genzai yori okite. 共産主義者同盟. 蒼氓社. 1974 (Box 16)
  - 根底への出立に向けて: 吉本隆明講演集. Kontei e no shuttatsu ni muke te: Yoshimoto Takaaki kōenshū. 吉本隆明. 赤燈社. (Box 16)
    吉本隆明講演集刊行委員会
  - 世界赤軍への我々の道: 9/28 - 10/4 ハイジャック. Sekai sekigun e no wareware no michi: 9/28 - 10/4 haijakku. 共産主義者同盟. 赤軍派日本委員会. (Box 16)
    comments(赤軍派日本委員会)
  - 流された血にわ血の報復を! Nagasareta chi ni wa chi no hōfuku o! 共産主義者同盟赤軍派日本委員会 共産主義者同盟赤軍派日本委員会 (Box 16)
    国際反戦デ-/国際報復戦貫徹せよ!
  - 共産主義者/日本革命的共産主義者同盟. 革命的マルクス主義派. Kyōsan shugisha / Nihon Kakumeiteki Kyōsan Shugisha Dōmei: Kakumeiteki Marukusu Shugiha. 共産主義者同盟赤軍派日本委員会 日本革命的共産主義者同盟. 革命的マルクス主義派. 解放社. 1966 (Box 17)
    No. 14=15 12月合併号 機関誌
  - 共産主義者/日本革命的共産主義者同盟. 革命的マルクス主義派. Kyōsan shugisha / Nihon Kakumeiteki Kyōsan Shugisha Dōmei: Kakumeiteki Marukusu Shugiha. 共産主義者同盟赤軍派日本委員会 日本革命的共産主義者同盟. 革命的マルクス主義派 解放社. 1968 (Box 17)
    No. 17=18 3月 機関誌
  - 共産主義者/日本革命的共産主義者同盟. 革命的マルクス主義派. Kyōsan shugisha / Nihon Kakumeiteki Kyōsan Shugisha Dōmei: Kakumeiteki Marukusu Shugiha. 共産主義者同盟赤軍派日本委員会 日本革命的共産主義者同盟. 革命的マルクス主義派 解放社. 1969 (Box 17)
    No. 19=20 8月 機関誌
  - 共産主義者/日本革命的共産主義者同盟. 革命的マルクス主義派. Kyōsan shugisha / Nihon Kakumeiteki Kyōsan Shugisha Dōmei: Kakumeiteki Marukusu Shugiha. 共産主義者同盟赤軍派日本委員会 日本革命的共産主義者同盟. 革命的マルクス主義派 解放社. 1970 (Box 17)
    No. 21=22 7月 機関誌
  - 共産主義者 8-:反帝国主義・反スターリン主義・万国のプロレタリア団結せよ! Kyōsan shugisha 8-: han teikoku shugi・han Sutārin shugi - bankoku no puroretaria danketsu seyo! 共産主義者同盟赤軍派日本委員会 日本革命的共産主義者同盟. 革命的マルクス主義派 革命的共産主義者同盟. 前進社. 1963 (Box 17)
    第八号 季刊
  - 共産主義者 9- :反帝国主義・反スターリン主義・万国のプロレタリア団結せよ! Kyōsan shugisha 9: han teikoku shugi・han Sutārin shugi - bankoku no puroretaria danketsu seyo! 共産主義者同盟赤軍派日本委員会 日本革命的共産主義者同盟. 革命的マルクス主義派 前進社. 1964 (Box 17)
    第九号 季刊
  - 共産主義者16-: 反帝国主義・反スターリン主義・万国 プロレタリア団結せよ::. Kyōsan shugisha 16: han teikoku shugi・han Sutārin shugi - bankoku no puroretaria danketsu seyo! 共産主義者同盟赤軍派日本委員会 日本革命的共産主義者同盟. 革命的マルクス主義派 前進社. 1968 (Box 17)
    第十六号 季刊
  - 共産主義者 17-: 反帝国主義・反スターリン主義・万国 プロレタリア団結せよ! Kyōsan shugisha 17: han teikoku shugi・han Sutārin shugi - bankoku no puroretaria danketsu seyo! 共産主義者同盟赤軍派日本委員会 日本革命的共産主義者同盟. 革命的マルクス主義派 前進社. 1967 (Box 17)
    第十七号 季刊
  - 共産主義者 18-: 反帝国主義・反スターリン主義・万国 プロレタリア団結せよ! Kyōsan shugisha 18: han teikoku shugi・han Sutārin shugi - bankoku no puroretaria danketsu seyo! 共産主義者同盟赤軍派日本委員会 日本革命的共産主義者同盟. 革命的マルクス主義派 前進社. 1967 (Box 18)
    第十八号 季刊
  - ハンガリヤ革命の記録: 共産主義者別冊. Hangariya kakumei no kiroku: Kyōsan shugisha bessatsu. 共産主義者同盟赤軍派日本委員会 日本革命的共産主義者同盟. 革命的マルクス主義派 前進社. 1969 (Box 18)
    別冊
  - 共産主義者19- :反帝国/反スターリン主義・万国のプロレタリア団結せよ! Kyōsan shugisha 19- :han teikoku shugi・han Sutārin shugi - bankoku no puroretaria danketsu seyo!: 共産主義者同盟赤軍派日本委員会 日本革命的共産主義者同盟. 革命的マルクス主義派 1969 (Box 18)
    第二十号 季刊
  - 構造: 特集日本軍国主義底流. Kōzō: tokushū Nihon gunkoku shugi. 構造経済社. 1970 (Box 18)
    9月号 通巻93号
  - 構造: 特集出入国管理体制. Kōzō: tokushū shutsunyūkoku kanri taisei. 構造経済社. 1970 (Box 18)
    10月号 通巻94号
  - 構造: 特集人間の自由と解放. Kōzō tokushū ningen no jiyū to kaihō. 構造経済社. 1970 (Box 18)
    11月号 通巻95号
  - 現代の眼: 特集ベトナム戦争犯罪の国際裁判. Gendai no me: tokushū Betonamu sensō hanzai no kokusai saiban. 現代評論社. 1967 (Box 19)
    7月号
  - 現代の眼: 昭和42年8月15日から発想. Gendai no me: Shōwa 42-nen 8-gatsu 15-nichi kara no hassō. 現代評論社. 1967 (Box 19)
    8月号
  - 現代の眼:特集国家権力への回答 - ベ平連・全学連. Gendai no me: tokushū kokka kenryoku eno kaitō- be heiren zengakuren. 現代評論社. 1968 (Box 19)
    1月特大号
  - 現代の眼: 特集明治国家の位相と幻想. Gendai no me: tokushū Meiji kokka no isō to gensō. 現代評論社. 1968 (Box 19)
    2月号
  - 現代の眼: 特集安保’70- 激突の今日. Gendai no me: tokushū anpo '70-gekitotsu no konnichi. 現代評論社. 1968 (Box 19)
    3月号
  - 現代の眼: 特集試練に立つ現代の知性. Gendai no me: tokushū shiren ni tatsu gendai no chisei. 現代評論社. 1968 (Box 20)
    4月号
  - 現代の眼: 特集反権力の市民的展開. Gendai no me: tokushū han kenryoku no shiminteki tenkai. 現代評論社. 1968 (Box 20)
    5月号
  - 現代の眼: 特集安保’70 危機下の日本国憲法. Gendai no me: tokushū anpo '70 kikika no Nihonkoku kenpo. 現代評論社. 1968 (Box 20)
    6月号
  - 現代の眼:特集沖縄-奪還の思想的拠点. Gendai no me: tokushū Okinawa- dakkyo no shisōteki kyoten. 現代評論社. 1968 (Box 20)
  - 現代の眼:特集絶望的フランスと現代革命. Gendai no me: tokushū zetsuboteki Furansu to gendai kakumei. 現代評論社. 1968 (Box 21)
  - 現代の眼: 特集戦後日本資本主義-23年目の現実. Gendai no me: tokushū sengo Nihon shihon shugi- 23-nen no genjitsu. 現代評論社. 1968 (Box 21)
    9月号
  - 現代の眼: 特集自由への主体と戦線. Gendai no me: tokushū jiyū e no shutai to sensen. 現代評論社. 1968 (Box 21)
    10月号
  - 現代の眼: 特集疑制民主主義と政治死. Gendai no me: tokushū gisei minshu shugi to seijishi. 現代評論社. 1968 (Box 21)
    11月号
  - 現代の眼: 特集安保’70-渦中の選択. Gendai no me: tokushū anpo' 70-kachu no sentaku. 現代評論社. 1968 (Box 21)
    12月号
  - 現代の眼: 緊急特集学生は蜂起する. Gendai no me: kinkyū tokushū gakusei wa hōki suru. 現代評論社. 1969 (Box 22)
    1月号 通巻109号